# 《瑞华研究 2014 》及《瑞华研究 2010 ～ 2014 汇编本》

提问人：chenyiwei 时间：2014-12-30 18:52:33
另外再附送一个对 2010 ～ 2013 年已发布问题的带修订痕迹的版本，可以帮助各位看出哪些地方有修改。
瑞华研究 2010 、 2011 、 2012 、 2013 汇编本（索引版）_根据 2014 年新修订准则修改.docx (2.05 MB, 下载次数: 17133)
2014-12-31 22:48 上传

回答人：chenyiwei
另外再附送一个对 2010 ～ 2013 年已发布问题的带修订痕迹的版本，可以帮助各位看出哪些地方有修改。
瑞华研究 2010 、 2011 、 2012 、 2013 汇编本（索引版）_根据 2014 年新修订准则修改.docx (2.05 MB, 下载次数: 17133)
2014-12-31 22:48 上传

提问人：canon1323 时间：2014-12-30 21:34:19
计学撮要 出新的了？

回答人：chenyiwei
这次把前几年的问题都梳理了一遍，涉及 8 项新准则的，均作了修订。

提问人：fangdaojun 时间：2014-12-31 08:52:04
下载学习， 2013 年计学撮要还没学习完毕，学海无涯啊！

回答人：chenyiwei
建议直接看此次更新的版本，因为其中有不少问题的结论和逻辑分析已经根据最新发布的 8 项准则和修订的《公司法》等修改了。

提问人：寻梦草儿 时间：2014-12-31 15:52:49
请问从哪里下载，看不到附件呢？

回答人：chenyiwei
在主帖中的“下载：点击此处”直接点即可。

提问人：mlccpa 时间：2015-01-01 15:17:47
背景： A公司、B公司和C公司均为集团公司所属的全资或非全资控股子公司。A、B、C公司的最终控制方为集团公司。 在集团内部重组前，C为A的全资子公司， 2014 年度根据集团公司的统一部署，对C公司进行评估（评估基准日为 2013 年 12 月 31 日），C净资产账面价值3.5亿元，评估值 4 亿元，评估增值0.5亿元。A欲以将对C的长投，按C净资产的评估值（ 4 亿元）作价,投入B公司，同时增加B的实收资本（或注册资本）。重组完成后，C由原来A的子公司变为A的孙公司，B的子公司；B由重组前集团公司的子公司，变为A的子公司。
问题： 对B而言，我们将上述交易确定为同一控制的企业合并，按企业合并准则进行会计处理。 A欲将对C的长投按评估值（ 4 亿元）
对B进行注资，可是对B而言，上述交易属于同一控制下的企业合并，其对C的长投的初始成本的确认，应按C净资产的账面价值（3.5亿元）进行计量。主要的影响是，差异0.5亿元，要增加B的注册资本（实收资本）。 我们认可的B的处理方式是： 借：长期股权投资/C公司 3.5亿元 借：资本公积/资本溢价 0.5亿元 贷：实收资本/A公司 4 亿元
问题是，B公司账面没有足够的资本溢价余额用于冲减，上述处理将造成资本公积出现负数，存在出资不实的疑虑。另外B公司账面也没有足够的盈余公积和未分配利润用于冲减。也就是说，用资本公积和留存收益增资的做法不成立。但是A又非常需要对C的投资的评估增值部分（0.5亿元）对B进行增资。 应该如何处理呢？因为 2014 年为集团公司的重组年，这种类似的情况还挺多，影响较大，请陈老师给个建议。
以下内容摘自：《计学撮要 2013 》P 问题1-2-15（以非货币性资产出资设立子公司或对子公司增资的问题——以账面价值为零的无形资产出资） 问题： 以账面价值为零的无形资产出资设立子公司时如何进行账务处理？ 解答： 1 、子公司个别报表层面的处理 根据《企业会计准则讲解 2010 》第七章“无形资产”（原书第 104 页）中“投资者投入的无形资产的成本，应当按照投资合同或协议约定的价值确定，在投资合同或协议约定价值不公允的情况下,应按无形资产的公允价值入账”的规定，对于股东投入的无形资产应按照评估值入账。另外，依据工商部门验资的需要也应如此处理。 如果母公司投入的是一批资产，而且这批资产构成业务的话，则子公司理论上需要参照 同一控制下企业合并进行会计处理。但如果在现实中这样处理，在存在评估增值的情况下，如果按照评估值确定子公司注册资本和实收资本的增加额，则很有可能导致在会计上子公司资本公积为负数，存在出资不实的疑虑，故一般在子公司单体报表层面还是应该按照评估值入账。

回答人：chenyiwei
如果B要按C的净资产评估值增加实收资本，则B对C的长投在B的层面也只能按评估值入帐，合并报表层面再把评估增值冲销。A对C也是同一控制下合并，所以A对C的长投按重组后B的合并报表层面归属母公司净资产份额计量。

提问人：mlccpa 时间：2015-01-02 12:14:39
《长投准则应用指南》单行本P58： （四）成本法转权益法 因处置投资等原因导致对被投资单位由能够实施控制转为具有重大影响或者与其他投资方一起实施共同控制的，首先应按处置投资的比例结转应终止确认的长期股权投资成本。 然后，比较剩余长期股权投资的成本与按照剩余持股比例计算原投资时应享有被投资单位可辨认净资产公允价值的份额，前者大于后者的，属于投资作价中体现的商誉部分，不调整长期股权投资的账面价值；前者小于后者的，在调整长期股权投资成本的同时，调整留存收益。 对于原取得投资时至处置投资时（转为权益法核算）之间被投资单位实现净损益中投资方应享有的份额，一方面应当调整长期股权投资的账面价值，同时，对于原取得投资时至处置投资当期期初被投资单位实现的净损益（扣除已宣告发放的现金股利和利润）中应享有的份额，调整留存收益，对于处置投资当期期初至处置投资之日被投资单位实现的净损益中享有的份额，调整当期损益；在被投资单位其他综合收益变动中应享有的份额，在调整长期股权投资账面价值的同时，应当计入其他综合收益；除净损益、其他综合收益和利润分配外的其他原因导致被投资单位其他所有者权益变动中应享有的份额，在调整长期股权投资账面价值的同时，应当计入资本公积（其他资本公积）。长期股权投资自成本法转为权益法后，未来期间应当按照长期股权投资准则规定计算确认应享有被投资单位实现的净损益、其他综合收益和所有者权益其他变动的份额。 例 22 中，调整长期股权投资账面价值。企业应进行以下会计处理： 借：长期政权投资 20 000 000 贷：盈余公积 1 600 000 利润分配——未分配利润 14 400 000 投资收益4 000 000
问题： （ 1 ）对于第三段中，“对于原取得投资时至处置投资当期期初被投资单位实现的净损益（扣除已宣告发放的现金股利和利润）中应享有的份额，调整留存收益，”。 对于“调整留存收益”的理解，我认为，应当不是调整期初留存收益（即比较报表的期初数），应当不属于追溯调整（报表重述）事项，应当反映在当期所有者权益变动表中，列报在留存收益项目（盈余公积和未分配利润）下的其他增加和减少栏目中。这样理解是否正确？ （ 2 ）另外，在审计、会计实务中碰到一些期初数调整的事项，按准则要求，应当调整比较报表的期初数，但是现在好多大型央企，尤其是上市公司（三地上市的公司），由于各种原因，并不调整资本公积和留存收益的期初数，而是反映在所有者权益变动表中，列报在资本公积和留存收益项目（盈余公积和未分配利润）下的其他增加和减少栏目中。该等处理方式是否合理，是否可以这样做，对报表的影响程度是否重大。请陈老师指教！

回答人：chenyiwei
长投准则第十五条要求“对该剩余股权视同自取得时即采用权益法核算进行调整”，一般理解为追溯调整，当然这既不是政策变更也不是前期差错，可能与准则的一般原则，以及IFRS下的习惯做法不一致，IFRS下也没有这个问题，因为IFRS下个别报表都是参照IAS 39作为金融资产核算的，或者按成本法核算的，个别报表层面不会根据与被投资企业之间关系的性质改变而改变其核算方法。但该差异对合并报表层面是没有影响的。

提问人：mlccpa 时间：2015-01-05 14:14:00
陈总，（ 1 ）根据您的上述答复：A对B也是同一控制下合并，所以A对B的长投按重组后B的合并报表层面归属母公司净资产份额计量。 （ 2 ）根据长投准则第五条之规定，企业合并形成的长期股权投资，应当按照下列规定确定其初始投资成本：（一）同一控制下的企业合并，合并方以支付现金、转让非现金资产或承担债务方式作为合并对价的，应当在合并日按照被合并方所有者权益在最终控制方合并财务报表中的账面价值的份额作为长期股权投资的初始投资成本。长期股权投资初始投资成本与支付的现金、转让的非现金资产以及所承担债务账面价值之间的差额，应当调整资本公积；资本公积不足冲减的，调整留存收益。 合并方以发行权益性证券作为合并对价的，应当在合并日按照被合并方所有者权益在最终控制方合并财务报表中的账面价值的份额作为长期股权投资的初始投资成本。按照发行股份的面值总额作为股本，长期股权投资初始投资成本与所发行股份面值总额之间的差额，应当调整资本公积；资本公积不足冲减的，调整留存收益。
问题：在A公司个别报表层面，原来对全资子公司C公司的长期股权投资的账面价值（即初始投资成本，即C公司实收资本金额）为 2亿元，同一控制下企业合并，取得的对B公司的长期股权投资的初始投资成本为3.5亿元，差异1.5亿元。 （ 1 ） 这个差异1.5亿元，在A公司个别报表层面，是计入资本公积，还是确认为投资收益。现在有两种不同的意见，不知道应该确认为资本公积，还是当期投资收益。请陈总帮着看一下。 （ 2 ） 这部分1.5亿元的差异，无论是计入资本公积，还是投资收益，这部分资本利得，是否符合财税【 2009 】 59 号文的要求，在同一控制下的合并重组中，是否需要缴纳所得税，如果需要缴税的话，是否可以跟主管税务机关协商分期缴税，因为一次缴税，涉及金额较大。

回答人：chenyiwei
2 、税务上除非符合特殊性税务处理的适用条件并办理备案，否则应按一般性税务处理，缴纳企业所得税，而且除上海自贸区以外，其他地方根据国家税务总局公告2010-19号，不能分期缴纳和缓交该部分企业所得税。

回答人：chenyiwei
1 、由于A取得了对B的控制权，整体上构成一项同一控制下合并，因此你说的该差额应计入资本公积处理，不能确认损益。

提问人：mlccpa 时间：2015-01-07 17:05:23
同一控制下企业合并评估增值的账务处理 背景： A公司、B公司和C公司均为集团公司所属的全资或非全资控股子公司。A、B、C公司的最终控制方为集团公司。 在集团内部重组前，C为A的全资子公司， 2014 年度根据集团公司的统一部署，对C公司进行评估（评估基准日为 2013 年 12 月 31 日），C净资产账面价值3.5亿元，评估值 4 亿元，评估增值0.5亿元。A欲以将对C的长投，按C净资产的评估值（ 4 亿元）作价,投入B公司，同时增加B的实收资本（或注册资本）。重组完成后，C由原来A的子公司变为A的孙公司，B的子公司；B由重组前集团公司的子公司，变为A的子公司。
问题： 对B而言，我们将上述交易确定为同一控制的企业合并，按企业合并准则进行会计处理。 A欲将对C的长投按评估值（ 4 亿元）
对B进行注资，可是对B而言，上述交易属于同一控制下的企业合并，其对C的长投的初始成本的确认，应按C净资产的账面价值（3.5亿元）进行计量。主要的影响是，差异0.5亿元，要增加B的注册资本（实收资本）。 我们认可的B的处理方式是： 借：长期股权投资/C公司 3.5亿元 借：资本公积/资本溢价 0.5亿元 贷：实收资本/A公司 4 亿元
问题是，B公司账面没有足够的资本溢价余额用于冲减，上述处理将造成资本公积出现负数，存在出资不实的疑虑。另外B公司账面也没有足够的盈余公积和未分配利润用于冲减。也就是说，用资本公积和留存收益增资的做法也可能不成立。 具体应该如何处理呢？请陈总给个建议。
您的答复：如果B要按C的净资产评估值增加实收资本，则B对C的长投在B的层面也只能按评估值入帐，合并报表层面再把评估增值冲销。A对B也是同一控制下合并，所以A对B的长投按重组后B的合并报表层面归属母公司净资产份额计量。
有关计入资本公积还是投资收益的事项以及所得税缴纳事项
陈总，（ 1 ）根据您的上述答复：A对B也是同一控制下合并，所以A对B的长投按重组后B的合并报表层面归属母公司净资产份额计量。 （ 2 ）根据长投准则第五条之规定，企业合并形成的长期股权投资，应当按照下列规定确定其初始投资成本：（一）同一控制下的企业合并，合并方以支付现金、转让非现金资产或承担债务方式作为合并对价的，应当在合并日按照被合并方所有者权益在最终控制方合并财务报表中的账面价值的份额作为长期股权投资的初始投资成本。长期股权投资初始投资成本与支付的现金、转让的非现金资产以及所承担债务账面价值之间的差额，应当调整资本公积；资本公积不足冲减的，调整留存收益。 合并方以发行权益性证券作为合并对价的，应当在合并日按照被合并方所有者权益在最终控制方合并财务报表中的账面价值的份额作为长期股权投资的初始投资成本。按照发行股份的面值总额作为股本，长期股权投资初始投资成本与所发行股份面值总额之间的差额，应当调整资本公积；资本公积不足冲减的，调整留存收益。
问题：在A公司个别报表层面，原来对全资子公司C公司的长期股权投资的账面价值（即初始投资成本，即C公司实收资本金额）为 2亿元，同一控制下企业合并，取得的对B公司的长期股权投资的初始投资成本为3.5亿元，差异1.5亿元。 （ 1 ） 这个差异1.5亿元，在A公司个别报表层面，是计入资本公积，还是确认为投资收益。现在有两种不同的意见，不知道应该确认为资本公积，还是当期投资收益。请陈总帮着看一下。 （ 2 ） 这部分1.5亿元的差异，无论是计入资本公积，还是投资收益，这部分资本利得，是否符合财税【 2009 】 59 号文的要求，在同一控制下的合并重组中，是否需要缴纳所得税，如果需要缴税的话，是否可以跟主管税务机关协商分期缴税，因为一次缴税，涉及金额较大。
您的答复： 1 、由于A取得了对B的控制权，整体上构成一项同一控制下合并，因此你说的该差额应计入资本公积处理，不能确认损益。 2 、税务上除非符合特殊性税务处理的适用条件并办理备案，否则应按一般性税务处理，缴纳企业所得税，而且除上海自贸区以外，其他地方根据国家税务总局公告2010-19号，不能分期缴纳和缓交该部分企业所得税。
我们所的处理： （ 1 ）关于第一个事项评估增值部分在个别报表层面还是在合并报表层面处理。我们的处理是： 在B公司个别报表层面，采用以下账务处理： 借：长期股权投资/C公司 3.5亿元 借：资本公积/资本溢价 0.5亿元 贷：实收资本/A公司4 亿元 如果资本公积/资本溢价不足用于冲减的，依次冲减盈余公积和未分配利润，未分配利润可以冲为负数。
（ 2 ）关于差额计入资本公积还是投资收益的事项 我们所的处理：计入投资收益，不能计入资本公积。
我们所的处理方式，与陈老师的处理方式，完全相反！准则的理解，有这么大的差异吗！还是某些人在装呢。 对人（性）的尊重，对知识的尊重，我是跟着陈老师学的！陈老师的行为，带给了我很多很多。

回答人：chenyiwei
对第一个问题的理解差异源于准则规定不清晰以及准则与法律规定的脱节。对第二个问题，我理解A是以C的部分权益为对价 1 取得对B的控制权，也没有丧失对C的控制权，所以按同一控制下合并处理，不适用股权处置的规定。

提问人：mlccpa 时间：2015-01-11 20:54:57
二、根据《企业会计准则第 20 号——企业合并》，在同一控制下的企业合并中，合并方在企业合并中取得的资产和负债，应当按照合并日在被合并方的账面价值计量。在被合并方是最终控制方以前年度从第三方收购来的情况下，合并方在编制财务报表时，应如何确定被合并方资产、负债的账面价值？ 答：同一控制下的企业合并，是指参与合并的企业在合并前后均受同一方或相同的多方最终控制，且该控制不是暂时性的。从最终控制方的角度看，其在合并前后实际控制的经济资源并没有发生变化，因此有关交易事项不应视为购买。合并方编制财务报表时，在被合并方是最终控制方以前年度从第三方收购来的情况下，应视同合并后形成的报告主体自最终控制方开始实施控制时起，一直是一体化存续下来的，应以被合并方的资产、负债（包括最终控制方收购被合并方而形成的商誉）
在最终控制方财务报表中的账面价值为基础，进行相关会计处理。合并方的财务报表比较数据追溯调整的期间应不早于双方处于最终控制方的控制之下孰晚的时间。 ----以上摘自《企业会计准则解释第 6 号》
（二）企业合并形成的长期股权投资 （ 4 ）编制合并财务报表。合并方应当按照《企业会计准则第 20 号——企业合并》（以下简称“企业合并准则”）和合并财务报表准则的规定编制合并财务报表。合并方在达到合并之前持有的长期股权投资，在取得日与合并方与被合并方同处于同一最终控制之日孰晚日与合并日之间已确认有关损益、其他综合收益和其他所有者权益变动，应分别冲减比较报表期间的期初留存收益或当期损益。 ---以上摘自《长投准则应用指南》P31
（三）通过多次交易分步实现的同一控制下企业合并 对于分步实现的同一控制下企业合并，根据企业合并准则，同一控制下企业合并在编制合并财务报表时，应视同参与合并的各方在最终控制方开始控制时即以目前的状态存在进行调整，在编制比较报表时，以不早于合并方和被合并方同处于最终控制方的控制之下的时点为限，将被合并方的有关资产、负债并入合并方合并财务报表的比较报表中，并将合并而增加的净资产在比较报表中调整所有者权益项下的相关项目。 为避免对被合并方净资产的价值进行重复计算，合并方在取得被合并方控制权之前持有的股权投资，在取得原股权之日与合并方和被合并方同处于同一方最终控制之日孰晚日起至合并日之间已确认有关损益、其他综合收益以及其他净资产变动，应分别冲减比较报表期间的期初留存收益或当期损益。 ---以上摘自《合并报表准则应用指南》P116
问题：上述有关“合并方的财务报表比较数据追溯调整的期间应不早于双方处于最终控制方的控制之下孰晚的时间。”和“在编制比较报表时，以不早于合并方和被合并方同处于最终控制方的控制之下的时点为限”的规定，是否适用同一控制下合并时分公司变子公司的情况。具体情况如下： 集团公司内部重组前，A公司和B公司均为集团公司所属的全资或非全资控股子公司，A、B的最终控制方为集团公司，A为B的控股股东，C为集团公司的分公司。重组时，集团公司先将C由分公司变为子公司D，A再将对B的股权投资，注入D公司，同时增加对D的注册资本（实收资本），重组后，集团公司直接控制A（重组前后没有变化），A直接控制D，D直接控制B。主要的问题是，在对D进行同一控制下的合并编制合并报表时，比较报表追溯调整的最早会计期间（最早开始日）与分公司C的存续期间是否可以连续计算，也就是说，追溯的最早时间是C分公司成立的时间呢还是D子公司新成立的时间呢。有点疑惑？

回答人：chenyiwei
个人理解应以D公司作为法人的成立日为追溯起点，不追溯到更早期间。

提问人：mlccpa 时间：2015-01-15 18:04:59
陈总，您有没有设定受益计划这方面完整的案例啊。这一块很陌生，偶尔碰到了这么个难题，想照葫芦画瓢。实际工作中接触的太少啦。

回答人：chenyiwei
抱歉，目前没有。

提问人：mlccpa 时间：2015-02-18 09:10:12
祝陈总，春节快乐，阖家欢乐！ 好好休息休息，永葆强健体魄！

回答人：chenyiwei
谢谢！也预祝您新年快乐！

提问人：mlccpa 时间：2015-2-26 09:41:58
最全的上市公司细分龙头汇总——放在你的朋友圈，大家都会感激你的
温馨提示：此文可收藏备查。 新和成 国内最大维生素A和维生素E生产商伟星股份 世界最大的纽扣生产企业之一华邦制药 国内皮肤病领域龙头企业华兰生物 国内血液制品行业龙头企业大族激光 亚洲最大激光加工设备生产商传化股份 国内纺织印染助剂龙头企业科华生物 国内体外临床诊断行业龙头企业思源电气 国内最大电力保护设备消弧线圈生产商达安基因 国内核酸诊断试剂领域领先者巨轮股份 国内汽车子午线轮胎活络模具龙头企业宜科科技 国内最大中高档服装用衬生产商登海种业 国内玉米种子繁育推广一体化龙头企业广州国光 国内音响行业龙头企业轴研科技 国内航天特种轴承行业龙头企业宁波华翔 国内汽车内饰件龙头企业横店东磁 全球最大的磁体生产企业之一远光软件 国内电力财务软件龙头企业江苏宏宝 国内工具五金行业龙头企业软控股份 国内轮胎橡胶行业软件龙头企业中材科技 国内特种纤维复合材料行业龙头企业金智科技 国内电气自动化设备行业龙头企业江苏国泰 国内锂离子电池电解液行业龙头企业青岛金王 国内最大蜡烛制造商浔兴股份 国内拉链行业龙头企业广东鸿图 国内压铸行业龙头企业广博股份 国内纸制品文具行业龙头企业恒宝股份 国内智能卡行业龙头企业信隆实业 国内自行车零配件龙头企业莱宝高科 国内彩色滤光片行业龙头企业威海广泰 国内航空地面设备行业龙头企业东港股份 国内规模最大商业票据印刷企业康强电子 国内最大塑封引线框架生产基地新海股份 世界第四大塑料打火机制造商科陆电子 国内用电采集系统领域龙头企业荣信股份 国内最大大功率电力电子装备生产商湘潭电化 国内最大电解二氧化锰生产商银轮股份 国内最大机油冷却器生产商沃尔核材 国内热缩材料行业龙头企业利欧股份 国内最大的微型小型水泵制造商顺络电子 国内最大片式压敏电阻生产商拓邦股份 国内最大微波炉控制板生产商东华科技 国内煤化工细分行业龙头企业蓉胜超微 国内最大微细漆包线生产商宏达高科 国内汽车顶棚面料龙头企业西部材料 国内最大稀有金属复合材料生产商江苏通润 国内工具箱柜行业龙头企业北斗星通 国内最大港口集装箱机械导航系统提供商汉钟精机 国内螺杆式压缩机龙头企业常铝股份 国内最大空调箔生产商远望谷 国内铁路RFID市场垄断地位东力传动 国内冶金齿轮箱领先企业精诚铜业 国内最大的铜带生产企业广陆数测 国内数显量具行业龙头企业江特电机 国内最大起重冶金电机生产商中航光电 国内最大军用连接器制造企业云海金属 国内最大专业化镁合金生产商怡亚通 国内领先的供应链服务商新嘉联 国内受话器行业龙头企业成飞集成 国内汽车模具行业龙头企业方正电机 全球最大多功能家用缝纫机电机生产基地证通电子 国内金融支付信息安全产品领先企业九鼎新材 国内最大的纺织型玻纤制品生产商金风科技 国内领先的风机制造商海利得 国内涤纶工业长丝行业龙头企业达意隆 国内饮料包装机械行业龙头企业宏达新材 国内高温混炼胶行业龙头企业特尔佳国内汽车电涡缓速器龙头企业拓日新能 国内非晶硅太阳能电池芯片龙头企业福晶科技 全球最大LBO、BBO非线性光学晶体生产商鱼跃医疗国内基础医疗器械龙头企业三力士 国内传动带行业龙头企业 增持濮耐股份 国内钢铁耐火材料的领先者启明信息 国内汽车业IT行业龙头企业九阳股份 国内豆浆机行业龙头企业通产丽星 国内化妆品塑料包装行业龙头企业北化股份 全球最大的硝化棉生产企业烟台氨纶 国内氨纶行业龙头企业利尔化学 国内氯代吡啶类除草剂系列农药龙头业西仪股份 国内最大汽车发动机连杆专业生产企业法因数控 国内专用数控成套加工设备龙头企业水晶光电 国内光电子产业世界领跑者博深工具 国内最大金刚石工具厂商天润曲轴 国内重型发动机曲轴龙头企业亚太股份 国内汽车制动系统专业龙头企业中利科技 国内阻燃耐火软电缆龙头企业雅致股份 国内集成房屋的龙头企业科华恒盛 国内最大UPS供应商赛象科技 国内橡胶机械制造业的龙头企业新纶科技 国内防静电/洁净室行业龙头企业禾欣股份 国内PU合成革行业龙头企业柘中建设 国内PHC管桩行业龙头企业泰尔重工 国内冶金行业用联轴器领域龙头企业高乐股份 国内玩具行业龙头企业鼎泰新材 国内稀土合金镀层防腐新材料领域领导者联信永益 国内党政通信公司市场占有率第一南洋科技 国内高端聚丙烯电子薄膜行业龙头和而泰 国内智能控制器行业龙头企业爱仕达 国内炊具行业龙头企业四维图新 国内导航电子地图行业的领先企业远东传动 国内最大的非等速传动轴生产企业多氟多 全球氟化盐龙头企业齐翔腾达 国内规模最大的甲乙酮生产企业雅克科技 国内最大的有机磷系阻燃剂生产商广联达 国内最大的工程造价软件企业九九久 国内医药中间体龙头企业常发股份 国内最大冰箱、空调用蒸发器和冷凝器生产商高德红外 国内规模最大的红外热像仪生产厂商海康威视 国内最大安防视频监控产品供应商毅昌股份 国内规模最大的电视机外观结构件供应商中原特钢 国内大型特殊钢精锻件龙头企业云南锗业 国内锗产品龙头企业杭氧股份 国内最大空分设备和石化设备生产商兴森科技 国内最大专业印制电路板样板生产商江苏神通 国内冶金特种阀门与核电阀门龙头企业金洲管道 国内最大镀锌钢管、螺旋焊管和钢塑复合管供应商巨星科技 国内手工具行业龙头企业中南重工 国内最大工业金属管件制造商盛路通信 国内通信天线领域领先企业中原内配 亚洲最大气缸套生产企业国星光电 国内LED封装龙头企业康得新 国内预涂膜行业领先者天马精化 国内专用化学品细分领域龙头松芝股份 国内领先的汽车空调制造商百川股份 国内醋酸丁酯，偏苯三酸酐的龙头企业欧菲光 国内领先的精密光电薄膜元器件制造商益生股份 国内最大祖代种鸡养殖企业天业通联 国内最大铁路桥梁施工起重运输设备供应商赣锋锂业 国内主要锂产品供应商 ■创业板特锐德 国内铁路电力远动箱式变电站龙头南风股份 国内核电HVAC市场龙头企业汉威电子 国内气体传感器领先企业鼎汉技术 国内轨道交通电源系统龙头企业华测检测 国内民营第三方检测的龙头企业亿纬锂能 中国最大、世界第五锂亚电池供应商爱尔眼科民营眼科医院连锁企业北陆药业 国内医药对比剂行业领跑者网宿科技 国内领先的互联网解决方案供应商中元华电 国内电力二次设备子行业领先者硅宝科技 国内有机硅新材料下游龙头企业吉峰农机 国内农机连锁销售龙头企业机器人 国内工业机器人产业先驱红日药业 血必净注射液等产品垄断细分市场华谊兄弟 国内电影行业龙头企业阳普医疗 国内真空采血系统行业龙头企业宝通带业 国内耐高温输送带市场领导者金龙机电 国内最大的超小型微特电机生产商新宙邦 国内电子化学品生产龙头企业回天胶业 国内工程胶粘剂行业龙头企业星辉车模 国内车模行业龙头企业华力创通 国内计算机仿真行业领先企业台基股份 国内大功率半导体龙头企业福瑞股份 国内肝病诊治领域龙头企业欧比特 国内航天航空及军工领域龙头企业鼎龙股份 国内电子成像显像专用信息化学品龙头蓝色光标 国内为企业提供品牌管理服务行业龙头东方财富 国内领先网络财经信息平台综合运营商中能电气 国内中压预制式电缆附件龙头企业天龙集团 国内超薄电子薄膜行业龙头海兰信 国内最大的VDR制造企业三川股份 国内最大节水型机械表和智能水表生产商安诺其 国内高端燃料行业领跑者碧水源 国内污水处理领先企业三聚环保 国内能源净化行业龙头企业当升科技 国内锂电正极材料龙头企业华平股份 国内领先的多媒体通信系统提供商数字政通 国内数字化城市管理领域龙头宁波GQY 国内领先的专业视讯产品制造商国民技术 国内USBKEY领域龙头企业中瑞思创 国内电子防盗卷标行业龙头企业新大新材 国内晶硅片切割刃料领域龙头企业奥克股份 国内环氧乙烷精细化工行业龙头海默科技 国内油田多相计量领域领先企业银之杰 国内银行影像应用软件领域领先企业长城集团 国内艺术陶瓷行业龙头金通灵 国内最大的离心风机产品制造商金刚玻璃 国内安防玻璃领域龙头企业华伍股份 国内工业制动器行业龙头智云股份 国内领先的成套自动化装备方案解决商尤洛卡 国内煤矿顶板灾害防治设备龙头企业国腾电子 国内最大的北斗终端供应商先河环保 空气质量连续监测系统市场占有率全国第一。本文来源于钱途大家。

回答人：chenyiwei
mlccpa 发表于 2015-3-4 09:59
会计们注意了：财政部废止了 39 个会计准则制度类文件
经常有朋友咨询到底该用哪个会计制度建账？我虽然可以 ... 这个废止文件的通知仍可能存在一些问题，主要是对其中一些文件的废止可能操之过急了。例如《合并会计报表暂行规定》（财会[1995]11号）和《企业兼并有关会计处理问题暂行规定》（财会字[1997]30号）。这些文件虽然发布于《企业会计制度》发布之前，但因为《企业会计制度》对这些交易或事项的处理并未作出规定，或者只有很简单的原则性规定，所以目前仍在执行《企业会计制度》的企业在遇到合并报表编制、企业兼并会计处理等会计问题时，仍要参考这些文件。在目前《企业会计制度》尚未废止的背景下，如果废止这些文件，将导致目前仍在执行《企业会计制度》的企业在遇到这些问题时出现“无规可依”的情况。

提问人：mlccpa 时间：2015-03-19 22:47:45
《合并财务报表》应用指南规定： 三、因子公司的少数股东增资而稀释母公司拥有的股权比例 有时，子公司的其他股东对子公司进行增资，由此稀释了母公司对子公司的股权比例，在这种情况下，应当按照增资前的母公司股权比例计算其在增资前子公司账面净资产中的份额，该份额与增资后按母公司持股比例计算的在增资后子公司账面净资产份额之间的差额计入资本公积，资本公积不足冲减的，调整留存收益。 并举例进行了说明。我们对应用指南以及相关举例的理解没有歧义。但是有一个问题影响比较重大，而且理解存在歧义。问题如下： 上市公司A于 2014 年 11 月 1 日对少数股东进行了定向增发（溢价发行），稀释了控股母公司B的股权，但母公司并未丧失控制权，母公司持有的股数也未发生变化，只是持股比例由60%变成了51%。在编制B的合并报表时，我们对归母净利润的金额产生了歧义。 第一种观点认为，应该分段计算， 2014 年1-10月按原持股比例60%计算，最后两个月（ 11 、 12 月份）按新的持股比例51%计算，然后在权益变动表的未分配利润列的其他栏作其他减少处理，也就是先把净利润提上去，再以“其他减少”的方式降下来，并不影响最终的结果。 第二种观点认为， 2014 年全年均应按新的持股比例计算归属母公司的净利润（并不进行分段计算）。
当然，这两种观点对资产负债表净资产各项目的期末余额没有影响。请问陈总是按那种观点处理的？

回答人：chenyiwei
第一种合理，但要注意：收购少数股权的差额是依次冲减资本公积、盈余公积、未分配利润，不能一上来就直接减少留存收益。

提问人：mlccpa 时间：2015-03-19 23:15:39
收购少数股权时是否分段计算？ 我在陈总的相关表述中注意到，对于收购少数股权一直是认为应该按照收购日前后要进行分段计算：（ 1 ）归母的权益和净利润，（ 2 ）归属少数股东的其他权益变动和少数股东损益。例如，在《计学撮要 2011 》P330的表述中是这样描述的：因此，在本案例中，B公司编制合并财务报表时，对于其在C公司净资产中所享有的权益应当分段计算:合并日之前，C公司的股东权益和净利润中， 60 ﹪归属于母公司股东， 40 ﹪归属于少数股东；合并日之后，按真实的投资控股架构编制合并财务报表，C公司的股东权益和净利润自合并日起才 100 ﹪归属于母公司股东。B公司在其合并财务报表中，应当体现出合并日购买C公司的40 ﹪少数股权的交易过程，而不能假设收购少数股权的交易在最早比较期间的期初(或其他任何早于实际合并日的日期)已完成。 我的观点是，在收购少数股权的事项上，我认为仍应分段计算归母的权益和损益，仍应分段计算归属少数股东的权益和损益。不知妥否，请陈总指教。
备注：《合并财务报表》应用指南中，有这么一段表述：（一）母公司购买子公司少数股东拥有的子公司股权的，本准则第四十七条规定，因购买少数股权新取得的长期股权投资与按照新增持股比例计算应享有子公司自购买日（或合并日）开始持续计算的净资产份额之间的差额，应当调整资本公积（资本溢价或股本溢价），资本公积不足冲减的，调整留存收益。

回答人：chenyiwei
赞同您的该项理解。

提问人：jxncljy 时间：2015-05-15 09:24:37
陈版主，下载不了附件
可以了，谢谢您陈版主

回答人：chenyiwei
可以下，点主帖中“下载：点击此处”即可。

提问人：haiouyang4113 时间：2015-06-25 10:41:01
为什么下载不了了啊？？数据获取失败

回答人：chenyiwei
可能是偶然的系统故障，请多试几次。

提问人：liziyangguang 时间：2015-07-01 12:58:23
为什么看不到附件呢？

回答人：chenyiwei
在本帖第一页。点击主帖中“下载：点击此处”的链接即可看到。

提问人：lxch119 时间：2016-01-11 20:49:38
版主，请问瑞华研究 2015 进展怎么样？ 大家都很期待！

回答人：chenyiwei
已经编制完毕，过段时间后将公布电子版本。

提问人：贝贝常 时间：2016-01-28 12:39:16
陈老师，您好，我想请问一下计学撮要和瑞华研究之间有联系吗，二者有重合吗？

回答人：chenyiwei
两者的Q&A部分是基本重合的。在瑞华研究的历年汇编版本中，会根据准则的最新变化对以前年度编写的问题解答进行修改或删除，所以瑞华研究的汇编本是最完整和系统的。

提问人：mlccpa 时间：2016-02-07 07:46:55
今天大年三十啦。祝陈总在新的一年里，财源滚滚、心想事成、万事如意。 祝陈老师在新的一年里，身体健康、阖家幸福快乐、多注意休息、不要那么玩儿命的熬夜加班啦！

回答人：chenyiwei
谢谢！也祝您和家人新年快乐，万事大吉！

提问人：htm20020316 时间：2016-02-11 14:48:24
请问 2015 版有没有？

回答人：chenyiwei
2015 版将再过两三个月放出。

提问人：lxch119 时间：2016-02-19 13:39:51
陈版主，瑞华研究 2015 有没有出呀？

回答人：chenyiwei
已完稿，再过一段时间放出。

提问人：jlapple 时间：2016-07-23 22:23:43
请问为什么下载不了了，显示的为资源错误！谁有下载过，可否在共享一份呢！谢谢

回答人：chenyiwei
前段时间网站在清理爱享资料时被误删了。考虑到 2016 版的汇编将在一两个月后发布，就没有再恢复。

提问人：wjp750405 时间：2016-10-24 16:32:59
版主，你好！《瑞华研究 2014 》及《瑞华研究 2010 ～ 2014 汇编本》我看不到下载地址，能否再发一下？ 非常感谢！

回答人：chenyiwei
再过一两个月将出 2016 汇编，请等一下。